# 请教陈版，权益法转公允价值计量的金融资产

提问人：lhy657755183 时间：2022-08-01 15:53:56
A公司持有B公司30%股权，对B具有重大影响，现在B已经上市过会，A公司管理层想要以“上市后稀释部分股权（B公司高管未发生变动）”为由，将对原权益法核算的B公司投资转为公允价值计量的金融资产核算，是否合适？
我个人认为不合适。

回答人：chenyiwei
股权比例变动不是判断控制、共同控制或者重大影响的唯一因素。一般情况下，在IPO以后，上市公司的表决权结构不会发生根本变化，一般不会导致原先具有控制、共同控制或重大影响的股东丧失对其控制、共同控制或重大影响。你在主帖中的观点基本合理。